【裁判字號】    97,易,506
【裁判日期】    970822
【裁判案由】    竊盜
【裁判全文】
臺灣雲林地方法院刑事判決               97年度易字第506號
公  訴  人  臺灣雲林地方法院檢察署檢察官
被      告  甲○○
選任辯護人  吳炳輝律師
上列被告因竊盜案件，經檢察官提起公訴（96年度偵字第6259號）
，本院判決如下：
    主  文
甲○○竊盜，處有期徒刑貳月，如易科罰金，以新台幣壹仟元折
算壹日。
    事  實
一、甲○○承包雲林縣麥寮鄉六輕工業區之清潔工作，於民國96
    年6 、7 月間某日，在該工業區內，利用工作之便，意圖為
    自己不法之所有，竊取台灣化學纖維股份有限公司所有，交
    由在六輕工業區內施工之嘉晉機械有限公司（下稱：嘉晉公
    司）保管之不鏽鋼盲法蘭3 塊（直徑分別為8 英吋、4 英吋
    及2 英吋，價值共約新臺幣〈下同〉7000元），得手後，載
    往雲林縣四湖鄉○○村○○○路234 號林彩雪經營之松鴻資
    源回收場，以每公斤約50元之價格變賣，得款約1500元。嗣
    經警於96年11月5 日在松鴻資源回收場查獲該等不鏽鋼盲法
    蘭，始循線查知上情。
二、案經雲林縣警察局台西分局報告臺灣雲林地方法院檢察署檢
    察官偵查起訴。
    理  由
一、本案為刑事訴訟法第376 條第1 款、第2 款所列案件，依同
    法第284 條之1 規定，由法官獨任審判，先予敘明。
二、按被告以外之人於審判外之言詞或書面陳述，除法律有規定
    者外，不得作為證據，刑事訴訟法第159 條第1 項固有明文
    。惟被告以外之人於審判外之陳述，雖不符刑事訴訟法第15
    9 條之1 至第159 條之4 規定（得為證據之情形），而經當
    事人於審判程序同意作為證據，法院審酌該言詞陳述或書面
    陳述作成時之情況，認為適當者，亦得為證據。刑事訴訟法
    第159 條之5 第1 項定有明文。被告甲○○及檢察官對於本
    案中證人乙○○、陳調明之警詢筆錄、證人林彩雪、吳中喜
    之警詢筆錄、檢察官訊問筆錄及乙○○立具之贓物認領保管
    單等屬被告甲○○以外之人於審判外之言詞及書面陳述，均
    同意作為證據；且本院審酌上開言詞及書面陳述作成時之情
    況，亦認為適當；復與本案待證事實具有關聯性，故均得作
    為證據。
三、訊據被告甲○○矢口否認有何竊盜犯行，辯稱：伊未有竊取
    3 塊不鏽鋼盲法蘭，及載往松鴻資源回收場變賣等情事。惟
    查：
  (一)被告於96年7 月間，持直徑分別為8 英吋、4 英吋及2 英吋
    之不鏽鋼盲法蘭各1 塊，前往林彩雪經營之松鴻資源回收場
    ，以每公斤約50元之價格賣給該回收場，並得款約1500元一
    情，業據證人林彩雪，以及當時在松鴻資源回收場協助整理
    回收物之證人吳中喜、陳調明於偵查中指述明確。證人林彩
    雪與被告之妻關係良好，亦據證人林彩雪於警詢供稱甚詳；
    另證人吳中喜、陳調明與被告亦無糾葛嫌隙。按此，證人林
    彩雪、吳中喜、陳調明當無設詞誣陷被告之理，其等之證言
    應可採信。是被告甲○○於96年7 月間，持上開3 塊不鏽鋼
    盲法蘭前往松鴻資源回收場變賣一情，可以認定。
  (二)又被告承包雲林縣麥寮鄉六輕工業區之清潔工作，業據其陳
    明在卷，是被告之工作地點，與上開失竊地點具有地緣關係
    無訛。再者，該等不鏽鋼盲法蘭，質地堅硬且外表光亮如新
    ，有查獲之不鏽鋼盲法蘭照片4 張在卷可參。是該等不鏽鋼
    盲法蘭，非屬六輕工業區內之廢棄物，被告應知之甚明。又
    該3 塊不鏽鋼盲法蘭，確屬嘉晉公司於保管中失竊一情，亦
    據嘉晉公司之負責人乙○○於警詢指述甚詳，並有其立具之
    贓物認領保管單1 紙附卷可稽。是被告空言否認犯罪，並無
    可採。從而，被告意圖為自己不法之所有，而竊取該3 塊不
    鏽鋼盲法蘭一情，亦可認定。
  (三)本案事證明確，被告之竊盜犯行，堪予認定，應依法論科。
四、核被告所為，係犯刑法第320 條第1 項之竊盜罪。爰審酌被
    告曾有賭博前科（不構成累犯），有臺灣高等法院被告前案
    紀錄表1 份在卷可稽；其因一時貪念，利用工作之便，竊取
    他人財物，所為實有可議；及所竊取之物品價值共約7000元
    ，並經被害人領回失竊物品，所生危害尚非重大；以及於犯
    後否認犯罪，態度欠佳等被告之品行、犯罪之動機、目的、
    手段、所生危害及犯後態度等一切情狀，量處如主文所示之
    刑，並諭知如易科罰金之折算標準。至於辯護人為被告求為
    宣告緩刑一節，本院認被告迄今仍矢口否認犯罪，可見其並
    未因此偵審程序而心生警惕，不合緩刑制度用在鼓勵悔改自
    新之目的，故不能宣告緩刑，併此敘明。
據上論斷，應依刑事訴訟法第284 條之1 、第299 條第1 項前段
，刑法第320 條第1 項、第41條第1 項前段，刑法施行法第1 條
之1 ，判決如主文。
本案經檢察官蕭如娟到庭執行職務。
中    華    民    國    97    年    8     月    22    日
                  刑事第三庭    法  官  陳銘壎
以上正本證明與原本無異。
如不服本判決，應於判決收受後10日內，向本院提出上訴狀（須
附繕本）。
                                書記官  鍾宜津
中    華    民    國    97    年    8     月    22    日
附錄本案論罪科刑法條全文：
中華民國刑法第320條第1項
意圖為自己或第三人不法之所有，而竊取他人之動產者，為竊盜
罪，處5年以下有期徒刑、拘役或5 百元以下罰金。


司法院資訊處製作；財團法人民間司法改革基金會備份。
